臺灣屏東地方法院行政訴訟判決
111年度交字第5號
                                     111年9月5日辯論終結
原      告  陳素華  
被      告  交通部公路總局高雄區監理所

代  表  人  李瑞銘  
訴訟代理人  曾秀招  
上列當事人間交通裁決事件，原告不服民國111年1月18日裁字第
82-V00000000號裁決，提起行政訴訟，本院判決如下：
    主  文
原告之訴駁回。
訴訟費用新臺幣參佰元由原告負擔。
    事實及理由
一、事實概要：原告騎乘車牌號碼000-000號普通重型機車（下
    稱系爭機車）於民國110年8月17日下午2時22分許，行經屏
    東縣鹽埔鄉維新路新高路口（下稱舉發地點）因有「肇事致
    人受傷未依規定處置」之違規情事，為警製單舉發掌店字第
    V00000000號違規單，被告認原告違反道路交通管理處罰條
    例（下稱處罰條例）第62條第3項前段之規定，制開裁字第8
    2-V00000000號違反道路交通管理事件裁決書（下稱原處分
    ），原告不服處罰，遂提起本件行政訴訟。
二、本件原告主張：
　㈠、緣110年8月17日下午2時20分許，本人駕駛系爭機車，沿塩
      埔鄉維新路由南往北方向行駛至與新高路及彭厝路之有號
      誌交岔路口，適逢紅燈、左邊黃燈亮，打方向燈欲往左邊
      行駛，方瞥見左後方有來車，即停車禮讓直行車。然當時
      天氣晴朗，柏油路面乾燥、無缺陷、道路無障礙物及視距
      良好，尚無不能注意之情形，適有肇事者陳麗麗騎乘車輛
      ，沿同方向直行時，疏於注意而以大腿來碰觸我的大腿，
      然後自己快閃在我左前方停車，沒有受傷，本人認為閃開
      即好，有問她怎麼了，而避之不答。但肇事者陳麗麗明知
      有擦撞我的後照鏡及前車輪蓋，應下車採取關切或報警處
      理，卻故意不理不睬，避開肇事之責，適時本人沒察覺有
      擦撞事宜，只因車子已停擺亦無移位、對方亦不理人，不
      知該以什麼理由報案，便離開往塩埔郵局，殊不知隔天肇
      事者自己手臂瘀青，去驗傷來誣告於我。
　㈡、110年8月18日警察來找我，要我去做筆錄，我說兩車平安
      沒相撞，警察竟拿手機的錄照是我當時腳痛到無力的痛風
      照給我看說有肇事，我說肇什麼事，便說對方說你的後照
      鏡壓到她的手臂受傷，但我已停車，對方闖紅燈。還是要
      去做筆錄。這個手臂傷據我後來分析結果是他在快閃穿梭
      時，我的車停擺，靜止有阻力，形同壓到是自創傷，不可
      違。
　㈢、警方稱我⒈肇事致人受傷。⒉沒有注意來往車輛與人擦撞致
      人受傷。⒊蛇行。⒋紅轉綠燈，沒讓直行車。⒌先撞後停。⒍
      肇事致人受傷沒叫救護車，沒關照傷者等。以上6點皆為
      虛擬與事實有違，真正肇事者是訴外人陳麗麗。以上6點
      也讓我百口莫辯，所以要錢的我都給，但心有不服。製作
      筆錄時我一直強調沒碰撞是真的，警方一直追問碰撞的事
      ，我思維者腿碰腿事小碰，便說碰一點點，警方就寫又碰
      又撞的被我制止。當時也沒多看筆錄便要我簽名，我本拒
      絕簽名，後來心軟也就簽了，其後果讓我賠上生活費15,0
      00元，還受冤屈。並聲明：原處分撤銷。
三、被告則答辯以：
　㈠、查原告於110年11月8日提陳述單，經舉發單位查復，調閱
      事故調查卷宗，原告於110年8月17日下午2時22分許，駕
      駛系爭機車，行經鹽埔鄉新二村維新路與新高路口，左轉
      彎疏未注意其他往來車輛與他車擦撞肇事致人受傷未即採
      取救護措施及依規定處置，本分局處理交通事故員警依據
      屏東縣政府警察局道路交通事故初步分析研判，依處罰條
      例第62條第3項規定掣單舉發並無違誤。
　㈡、次查道路交通事故處理辦法第2條規定：所謂道路交通事故
      乃指車輛或動力機械在道路上行駛，致有人受傷或死亡，
      或致車輛、動力機械、財物損壞之事故。而處罰條例第62
      條第1項規定所稱「依規定處置」，及應參諸道路交通事
      故處理辦法第3條所示，意即，依上開規定，處罰條例第6
      2條第1項所適用之構成事實，為汽車駕駛人駕駛汽車肇事
      ，致生財物上之損失，故而第62條第1項規定乃針對汽車
      駕駛人之處致義務，即該條項之行為人除須依道路交通事
      故處理辦法第3條規定為必要之處置外，並應通知警察機
      關至現場處理、不得任意移動肇事汽車及現場痕跡證據等
      處置義務，就原告於起訴狀所提等節，經參酌屏東縣政府
      警察局道路交通事故調查卷宗，事故當日確係原告駕駛車
      輛行駛中與訴外人車輛發生擦撞之情況下，於明知有車禍
      事故之情形下，竟未報警處理、未留下聯絡方式及未經訴
      外人同意徑離開事故現場，已符合肇事未依規定處置之事
      實。故本件有道路交通事故調查卷宗資料（含事故現場圖
      、談話紀錄表、照片、監視器影片）等稽查後，員警依法
      填單舉發，於法洵無違誤。
　㈢、綜上理由，原告駕駛系爭機車被警舉發「肇事致人受傷未
      依規定處置」之違規情事，有掌電字第V00000000號違規
      單可稽，並經舉發單位查復確認依法舉發無誤，緣依處罰
      條例第62條第3項暨違反道路交通管理事件統一裁罰基準
      表第62條第3項（機車違規，期限內繳納或到案聽候裁決
      者）裁處繳納罰鍰新臺幣3,000元，核無違誤等語以資答
      辯。
　㈣、並聲明：原告之訴駁回。
四、本件如事實概要欄所述之事實，除依原告起訴狀及被告答辯
    狀可認兩造均不爭執外，復有原處分書暨送達證書、系爭舉
    發通知單、機車車籍資料查詢表、駕駛人基本資料表、原告
    110年11月8日交通違規陳述單及查詢單、屏東縣○○○○○里○○○
    000○00○00○里○○○○00000000000號函、111年4月8日里警交字
    第11130772400號函、交通事故調查卷宗、採證光碟等在卷
    可稽（見本院卷第12至51頁），應認屬實。原告不服原處分
    ，提起行政訴訟，並以上述事項據為主張，故本件兩造之爭
    點應為：原處分是否適法？
五、本院之判斷：
　㈠、車禍發生過程，經本院於言詞辯論期日勘驗監視器畫面， 
      結果如下：
　  　檔案名稱「QVEG6057」(見本院卷第71頁)
    ⒈錄影時間00：00：00
      影片畫面為維新路與新高路口。
    ⒉錄影時間00：00：08
     右側機車為系爭機車(紫衣)與左側橘衣女子駕駛機車並行
     。
    ⒊錄影時間00：00：09
　　  橘衣女子超越系爭機車，系爭機車(紫衣)自橘衣女子右後
      方撞上橘衣女子之機車。
    ⒋錄影時間00：00：11
　  　橘衣女子面對原告(紫衣)手指向新高路。
    ⒌錄影時間00：00：12-00：00：17
   　 系爭機車(紫衣)調整車頭向維新路駛離。
    ⒍錄影時間00：00：18
　    系爭機車(紫衣)向維新路駛離。
　㈡、原告雖稱係遭對方撞擊，惟從畫面中可以看出，係原告穿
      著紫衣駕車撞擊對方，後旋即駕車離去。是從畫面中可知
      ，原告所稱之一切均不可採，本件既係原告自對方右後方
      撞擊對方，並於撞擊後旋即離去，並未為車禍後之相關處
      置，是原告明顯有肇事後逃逸之情事，被告據此裁罰原告
      並無違誤。
六、綜上所述，原告駕駛系爭車輛確有「肇事致人受傷未依規定
    處置」之違規事實，應可認定。從而，被告處罰條例第62條
    第3項暨違反道路交通管理事件統一裁罰基準表第62條第3項
    （機車違規，期限內繳納或到案聽候裁決者）裁處罰鍰3,00
    0元，洵屬正確，原處分於法並無違誤，原告猶執前詞請求
    撤銷原處分，為無理由，應予駁回。
七、本件判決基礎已臻明確，兩造其餘之攻擊防禦方法及訴訟資
    料經本院斟酌後，核與判決不生影響，無一一論述之必要，
    併予敘明。
八、本件第一審裁判費為新臺幣300 元，應由原告負擔，爰確定
    第一審訴訟費用額如主文第2 項所示。
據上論結，本件原告之訴為無理由，依行政訴訟法第237 條之8
第1 項、第237 條之9 第1 項、第98條第1 項前段，判決如主文
。
中　　華　　民　　國　　111 　年　　9 　　月　　19　　日
　　　　　　　　　行政訴訟庭  法　官　薛侑倫
以上為正本，係照原本作成。
如不服本判決，應於判決送達後20日內，向本院提出上訴狀並表
明上訴理由（原判決所違背之法令及其具體內容或依訴訟資料可
認為原判決有違背法令之具體事實），其未載明上訴理由者，應
於提出上訴後20日內向本院補提理由書（上訴狀及上訴理由書均
須按他造人數附繕本，如未按期補提上訴理由書，則逕予駁回上
訴），並應繳納上訴裁判費新臺幣750元。
中　　華　　民　　國　　111 　年　　9 　　月　　19　　日
                              書記官  沈詩雅